【裁判字號】    98,上易,1500
【裁判日期】    980708
【裁判案由】    毒品危害防制條例
【裁判全文】
臺灣高等法院刑事判決                98年度上易字第1500號
    上訴人
    即被告  甲○○
                    （臺灣臺北監獄臺北分監執行中）
上列上訴人因違反毒品危害防制條例案件，不服臺灣板橋地方法
院98年度易字第747號，中華民國98年4月30日第一審判決（起訴
案號：臺灣板橋地方法院檢察署98年度毒偵字第291號、第1122
號）提起上訴，判決如下：
    主  文
原判決撤銷。
甲○○施用第二級毒品，累犯，處有期徒刑陸月，如易科罰金，
以新台幣壹仟元折算壹日；又施用第二級毒品，累犯，處有期徒
刑陸月，如易科罰金，以新台幣壹仟元折算壹日。
扣案甲基安非他命包裝袋及吸食器各壹個，均沒收；其內甲基安
非他命驗餘淨重零點零參壹捌公克沒收銷燬。
應執行有期徒刑拾月，如易科罰金，以新台幣壹仟元折算壹日。
扣案甲基安非他命包裝袋及吸食器各壹個，均沒收；其內甲基安
非他命驗餘淨重零點零參壹捌公克沒收銷燬。
    犯罪事實
本院認定的犯罪事實與附件第一審判決書犯罪事實欄的記載相同
，茲引用之。
    理    由
壹、引用附件第一審判決書理由欄記載的證據。
貳、被告對於卷證的證據能力均表示無意見（本院98年7月1日審
    理筆錄2）。
參、上訴意旨略以，承認第1 次施用安非他命，以吸食二手菸為
    由否認第2 次施用安非他命犯行。原審98年4 月7 日準備程
    序、4 月21日審理程序均未告知被告是否進入簡式審判程序
    ，並未聽取公訴人及被告意見，審判程序有違誤。被告2 次
    施用毒品犯行，犯意相同，時間相近，應論以一罪。被告已
    真心悔過，原審量刑過重等語。
肆、就上訴意旨，補充判決理由如下：
一、原審98年4 月7 日準備程序，受命法官訊問被告：「是否願
    意由本院改依簡式審判程序審理？」，被告答：「願意。」
    ，檢察官表示同意，筆錄並經當庭給閱朗讀，被告認為無異
    議後簽名，有原審98年4 月7 日筆錄可憑（原審27反-28）
    ，被告空言質疑，並無理由。
二、施用毒品犯罪構成要件，本質上不當然為含有同種行為反覆
    施行的要件，且刑法刪除連續犯的立法意旨，即將原須各自
    獨立評價的數罪，回歸本應賦予複數法律效果的原貌。
    刑法修正施行後多次施用毒品犯行，採一罪一罰，符合立法
    本旨。最高法院98年度台上字第3065號判決參照。
    被告2 次施用第二級毒品犯行，均經採尿檢驗，送驗結果均
    呈安非他命類陽性反應。被告否認第2 次的施用犯行，不可
    採信。
    前述犯行時間、地點均不相同，犯意各別，客觀上不能認為
    是一個反覆、延續性的行為觀念，自應分別論斷處罰。
三、量刑屬於法院職權行使，原判決審酌刑法第57條量刑事由，
    分別判處被告有期徒刑6 月、6 月，已詳述其量刑的心證理
    由，並無量刑過重的情形。
伍、撤銷改判的理由
一、撤銷原判決的理由
    司法院釋字第662號解釋：「中華民國94年2月2日修正公布
    之現行刑法第41條第2項，關於數罪併罰，數宣告刑均得易
    科罰金，而定應執行刑之刑逾6個月者，排除適用同條第1項
    得易科罰金之規定部分，與憲法第23條規定有違，並與本院
    釋字第366號解釋意旨不符，應自本解釋公布之日起失其效
    力。」
    數罪併罰，數宣告刑均得易科罰金，而定應執行刑超過6 個
    月的案件，依司法院釋字第366 號、662 號解釋意旨，仍得
    易科罰金。
    原審未及審酌諭知易科罰金的折算標準，應由本院撤銷改判
    。
二、自為判決的論罪科刑理由
（一）被告所為，觸犯毒品危害防制條例第10條第2項施用第二
      級毒品罪。
      施用前、後持有第二級毒品甲基安非他命的低度行為各為
      施用的高度行為吸收，不另論罪。
（二）上述2 罪行，時間並非緊接，犯意各別，應分論併罰。
（三）被告曾經有期徒刑執行完畢，有本院被告前案紀錄表可憑
      。5 年以內故意再犯有期徒刑以上本罪，累犯，應依法加
      重刑罰。
（四）審酌被告曾因施用毒品案件，經觀察、勒戒仍未戒斷施用
      毒品惡習，顯見不具戒毒的毅力，考量施用毒品行為本質
      屬於自我戕害行為，反社會性程度較低等一切情狀，認宜
      量處如主文所示刑罰、定其應執行刑，並諭知易刑標準如
      主文。
（五）扣案甲基安非他命，驗餘淨重0.0318公克，應依法宣告沒
      收銷燬。
      包裝甲基安非他命的包裝袋、吸食器各1 個，均為供施用
      毒品所用物，屬被告所有，併予宣告沒收。
陸、適用法律
一、刑事訴訟法第369條第1項前段、第373條、第364條、第299
    條第1項前段。
二、毒品危害防制條例第10條第2項、第23條第2項、第18條第1
    項前段。
三、刑法第11條前段、第41條第1項前段、第47條第1項、第51條
    第5款、第38條第1項第2款。
四、司法院釋字第366號、第662號解釋。
中    華    民    國    98    年    7     月     8    日
                  刑事第六庭  審判長法  官  林堭儀
                                    法  官  吳淑惠
                                    法  官  郭豫珍
以上正本證明與原本無異。
不得上訴。
                                    書記官  胡勤義
中    華    民    國    98    年    7     月    14    日
附錄：本案論罪科刑法條全文
毒品危害防制條例第10條
施用第一級毒品者，處 6 月以上 5 年以下有期徒刑。
施用第二級毒品者，處 3 年以下有期徒刑。


司法院資訊處製作；財團法人民間司法改革基金會備份。
